【裁判字號】    89,交訴,5
【裁判日期】    890425
【裁判案由】    偽造文書等
【裁判全文】
臺灣桃園地方法院刑事判決                            八十九年度交訴字第五號
    公訴人  臺灣桃園地方法院檢察署檢察官
    被  告  甲○○
右列被告因偽造文書等案件，經檢察官提起公訴（八十八年度偵字第一八七五三號）
，本院判決如左：
    主  文
甲○○服用酒類，不能安全駕駛動力交通工具而駕駛，處有期徒刑肆月。又行使偽造
私文書，足以生損害於公眾及他人，處有期徒刑肆月，八十八年十二月十二日序號４
４４３號酒精測試單上所偽造「林玉顯」名義署押壹枚、八十八年十二月十二日桃警
行交字第０６９５３９７、0000000號舉發違反道路交通管理事件通知單上所
偽造「林玉顯」名義署押各壹枚及八十八年十二月十二日偵訊筆訊上所偽造「林玉顯
」名義署押貳枚及指印壹枚均沒收。應執行有期徒刑陸月，八十八年十二月十二日序
號４４４３號酒精測試單上所偽造「林玉顯」名義署押壹枚、八十八年十二月十二日
桃警行交字第０６９５３９７、0000000號舉發違反道路交通管理事件通知單
上所偽造「林玉顯」名義署押各壹枚及八十八年十二月十二日偵訊筆訊上所偽造「林
玉顯」名義署押貳枚及指印壹枚均沒收。
    事  實
一、甲○○明知飲酒後吐氣所含酒精濃度超過每公升零點二五毫克以上時，不得駕駛
    ，竟於民國（下同）八十八年十二月十二日下午五時四十分許，於其服用酒類後
    吐氣所含酒精濃度達每公升零點五七毫克，不能安全駕駛動力交通工具時，仍駕
    駛ＦＸ─二八五一號自用小客車，行經桃園縣楊梅鎮○○路與中華路交岔路口處
    ，與沈雲漳所駕駛Ｖ六─九一五五號自用小客車發生碰撞肇事。嗣於警員乙○○
    到場處理上開車禍事件時，林玉顯復另行基於行使偽造私文書及偽造署押之犯意
    ，冒用其不知情之弟「林玉顯」名義，於警員乙○○所簽發酒精測試單上受測人
    欄內偽造「林玉顯」名義之署押乙枚，並於八十八年十二月十二日桃警行交字第
    ０６９５３９７、0000000號舉發違反道路交通管理事件通知單簽收欄內
    ，均偽造「林玉顯」名義之署押各乙枚，而偽造「林玉顯」名義之私文書，而交
    回警員乙○○收執，以為行使。再於同日晚上七時三十分許，在桃園縣警察局楊
    梅分局富岡派出所偵訊筆訊上偽造「林玉顯」名義署押二枚及指印乙枚，均足以
    生損害於警察機關對案件偵查之正確性及「林玉顯」本人。嗣於當日經警員調取
    甲○○口卡片查對，始發覺上情。
二、案經桃園縣警察局楊梅分局報請臺灣桃園地方法院檢察署檢察官偵查起訴。
    理  由
一、訊據被告甲○○固坦承於右揭時地酒後駕車肇事，並偽造「林玉顯」名義署押及
    私文書，並持以交付行使等情，惟矢口否認其餘犯行，辯稱：酒精測試單上所簽
    「林玉顯」名義之署押，並非伊所簽署云云。經查：被告於右揭時地因酒後駕車
    肇事，而警員到場處理時，冒用其弟「林玉顯」名義簽署，而偽造「林玉顯」名
    義之私文書，並持以交付行使等情，業據被告迭次於警、偵訊中及本院審理時坦
    承不諱，核與證人沈雲漳於警訊中證述情節相符，復有扣案之上開違反道路交通
    管理事件通知單影本二紙、道路交通事故調查報告表、酒精測試單及上開偵訊筆
    錄各乙份，在卷可稽，足堪認定。至於被告於肇事後，與另位肇事駕駛沈雲漳二
    人均未離去現場，而係一同等候警員乙○○到場處理乙情，業據被告於本院審理
    時所不否認，並核與證人沈雲漳於警訊中供述情節相符，而警員乙○○復係當場
    測試雙方駕駛二人之酒精濃度乙情，亦據警員莊瑞漳到院證述屬實，則八十八年
    十二月十二日序號四四四三號，案號０一六一號之酒精測試單乙紙上所顯示每公
    升零點五七毫克之酒精濃度，復為被告到院審理時供承確係其當時進行酒精測試
    所得之數據，且警員乙○○於本院審理時亦證稱酒精測試單上署押確係被告所當
    場親自簽署等語，則上開酒精測試單上被測人欄內所簽署「林玉顯」名義之署押
    ，顯係被告當時所親自簽署者，至為灼然，亦堪認定。被告此部分所辯，顯係事
    後卸責之詞，不足採信。被告犯行已臻明確，應予依法論科。
二、核被告所為，係犯刑法第一百八十五條之三之服用酒類，不能安全駕駛動力交通
    工具而駕駛罪、第二百十六條、第二百十條之行使偽造私文書罪及第二百十七條
    第一項之偽造署押罪（即被告在上開酒精測試單及警訊筆錄上偽造「林玉顯」名
    義署押部分）。被告偽造「林玉顯」名義署押之行為，為其偽造「林玉顯」名義
    私文書之部分行為（即被告在上開違反道路交通管理事件通知單上偽造「林玉顯
    」名義署押部分）；被告偽造「林玉顯」名義私文書之低度行為，復為其持以行
    使偽造私文書之高度行為所吸收，均不另論擬。被告所犯上開行使偽造私文書罪
    與偽造署押罪間，有方法、結果之牽連關係，為牽連犯，應依刑法第五十五條規
    定從一重之行使偽造私文書罪處斷。被告所犯上開服用酒類，不能安全駕駛動力
    交通工具而駕駛罪與行使偽造私文書罪二罪間，其間犯意各別，要件不同，應予
    分論併罰。爰審酌被告明知其於右揭時地已服用酒類，而不能安全駕駛上開自用
    小客車，竟仍故為駕駛而肇事，復於警員到場處理時，偽造「林玉顯名」名義之
    署押及上開私文書，並持以行使，顯足以生損害於偵查機關對案件偵查之正確性
    及「林玉顯」本人之權益及其犯罪之態度等一切情狀，量處如主文所示之刑，並
    定其應執行之刑，以資儆懲。至於上開八十八年十二月十二日序號四四四三號酒
    精測試單上所偽造「林玉顯」名義之署押乙枚、八十八年十二月十二日桃警行交
    字第０６９５３９７、0000000號舉發違反道路交通管理事件通知單上所
    偽造「林玉顯」名義署押各乙枚及八十八年十二月十二日偵訊筆訊上所偽造「林
    玉顯」名義署押二枚及指印乙枚，均為被告所偽造者，業據被告供承在卷，應依
    刑法第二百十九條規定，均宣告沒收之。
二、據上論結，合依刑事訴訟法第二百九十九條第一項前段，刑法第一百八十五條之
    三、第二百十條、第二百十六條、第二百十七條第一項、第五十五條、第五十一
    條第五款、第二百十九條，判決如主文。
本案經檢察官呂理銘到庭執行職務
中      華      民      國      八十九      年    四    月    二十五    日
                          臺灣桃園地方法院刑事第四庭
                              法  官  林 晏 鵬
右正本證明與原本無異。
如不服本判決，應於判決送達後十日內向本院提出上訴狀( 應附繕本 )，上訴於
臺灣高等法院。
                              書記官  張 雅 慧
中        華        民        國   八十九   年   五   月    一    日
附錄法條：刑法第一百八十五條之三、第二百十條、第二百十六條
刑法第一百八十五條之三
服用毒品、麻醉藥品、酒類或其他相關之物、不能安全駕駛動力交通工具而駕駛者，
處一年以下有期徒刑、拘役或三萬元以下罰金。
刑法第二百十條
偽造、變造私文書，足以生損害於公眾或他人者，處五年以下有期徒刑。
刑法第二百十六條
行使第二百十條至第二百十五條之文書者，依偽造、變造文書或登載不實事項或使登
載不實事項之規定處斷。


司法院資訊處製作；財團法人民間司法改革基金會備份。
